臺灣臺中地方法院臺中簡易庭民事判決
110年度中簡字第2864號
原      告  元大商業銀行股份有限公司


法定代理人  翁健    
訴訟代理人  林育輝  
被      告  陳志傑  

上列當事人間請求返還借款事件，經本院於民國110年11月23日
言詞辯論終結，判決如下：
    主    文
被告應給付原告新臺幣109,869元及自民國109年8月9日起至清償
日止，按年息百分之3.72計算之利息，暨自民國109年9月10日起
至清償日止，按月（期）給付違約金新臺幣1,000元，違約金計
收以三個月（期）為限。
訴訟費用新臺幣1,110元由被告負擔。
本判決得假執行。
    事 實 及 理 由
一、原告主張：被告前於民國107年11月9日向原告借款新臺幣（
    下同）150,000元，借款期間自民國107年11月9日起至113年
    11月9日止，自借款日起，本息按月攤還，利率按機動利率(
    目前為年息百分之3.72)計算，並約定借款人未按期攤還本
    息時，除仍按上開約定利率計息外，每期並應給付延滯違約
    金1,000元，每次違約狀態最高連續收取期數為3期。詎被告
    僅繳本息至109年8月9日止，經原告催討無果，尚欠本金109
    ,869元及利息、違約金未清償，被告依約已喪失期限利益，
    應即全部清償，爰依消費借貸之法律關係提起本件訴訟等語
    ，並聲明如主文第1項所示。
二、被告未於言詞辯論期日到場，亦未提出書狀作何聲明或陳述
    。
三、原告主張之上揭事實，業據其提出與其所述相符之個人信用
    貸款契約書、逾催管理平台放款帳戶資料、定儲利率指數表
    、戶籍謄本等件為證（見桃簡卷第5-9頁），被告已於相當
    時期受合法之通知，而於言詞辯論期日不到場，亦未提出任
    何準備書狀爭執，依民事訴訟法第436條第2項、第280條第3
    項準用第1項之規定，視同自認，堪信原告主張之事實為真
    正。從而，原告依消費借貸之法律關係，請求被告給付如主
    文第1項所示之金額、利息及違約金，即屬有據，應予准許
    。
四、本件係適用簡易程序所為被告敗訴之判決，依民事訴訟法第
    第436條第2項、第389條第1項第3款規定，應依職權宣告假
    執行。
五、本件訴訟費用額確定為1,110元（即第一審裁判費），依民
    事訴訟法第78條，由被告負擔。
中　　華　　民　　國　　110 　年　　12　　月　　21　　日
                      臺灣臺中地方法院臺中簡易庭
                                  法　官　張清洲
以上為正本係照原本作成。
如不服本判決，應於送達後20日內，向本院提出上訴狀並表明上
訴理由，如於本判決宣示後送達前提起上訴者，應於判決送達後
20日內補提上訴理由書（須附繕本）。如委任律師提起上訴者，
應一併繳納上訴審裁判費。
中　　華　　民　　國　　110 　年　　12　　月　　21　　日
                                  書記官  何惠文